ACORDAO-COMPLETO-2428519

ACÓRDÃO 11312/2020 ATA 36/2020 - SEGUNDA CÂMARA

VISTOS, relatados e discutidos estes atos de admissão, oriundos da Fundação Universidade do Amazonas,
ACORDAM os ministros do Tribunal de Contas da União, reunidos em sessão da 2ª Câmara, ante as razões expostas pela relatora, e com fundamento nos arts. 71, inciso III, da Constituição Federal, 1º, inciso V, 39, inciso I, da Lei 8.443/1992, 1º, inciso VIII, 259, inciso I, e 260, §1º, do Regimento Interno, em:
9.1. considerar prejudicado o exame do ato de admissão de Robson Teixeira, em virtude da perda de objeto, a teor do disposto no art. 260, § 5º, do RITCU;
9.2. considerar legais e conceder os registros aos atos de admissão de Sylvia Teixeira Ceravolo, Cassiano de Andrade Ferreira, Fabiana Lopes Ramos de Oliveira e Matheus Foureaux Abras;
9.3. dar ciência desta deliberação ao órgão de origem e aos interessados.

Análise de atos de admissão.

Segunda Câmara

Instituto Federal de Educação, Ciência e Tecnologia do Sul de Minas Gerais.

3. Interessados/Responsáveis:
3.1. Interessados: Cassiano de Andrade Ferreira (XXX.975.346-XX); Fabiana Lopes Ramos de Oliveira (XXX.295.537-XX); Matheus Foureaux Abras (XXX.785.236-XX); Robson Teixeira (XXX.834.156-XX); Sylvia Teixeira Ceravolo (XXX.050.751-XX).

13.1. Ministros presentes: Ana Arraes (Presidente), Augusto Nardes (Relator) e Raimundo Carreiro.
13.2. Ministro-Substituto convocado: Augusto Sherman Cavalcanti.
13.3. Ministros-Substitutos presentes: Marcos Bemquerer Costa e André Luís de Carvalho.

AUGUSTO NARDES

Tratam os autos de atos de admissão oriundos do Instituto Federal de Educação, Ciência e Tecnologia do Sul de Minas Gerais.
2.	A instrução da unidade técnica, propõe considerar legais e determinar o registro dos atos, como transcrevo a seguir, com os ajustes de forma pertinentes:
INTRODUÇÃO
Trata-se de atos de admissão, submetidos, para fins de registro, à apreciação do Tribunal de Contas da União (TCU) , de acordo com o art. 71, inciso III, da Constituição Federal.  Os atos foram cadastrados e disponibilizados ao TCU por intermédio do Sistema e-Pessoal, na forma do art. 2º e 4º da Instrução Normativa TCU 78/2018.
Os atos desse processo pertencem às seguintes unidades:
Unidade emissora: Instituto Federal de Educação, Ciência e Tecnologia do Sul de Minas Gerais.
Unidade cadastradora:  Instituto Federal de Educação, Ciência e Tecnologia do Sul de Minas Gerais.
Subunidade cadastradora: Pró-Reitoria de Gestão de Pessoas - PROGEP.
EXAME TÉCNICO
Procedimentos aplicados
Os procedimentos para exame, apreciação e registro de atos de pessoal encontram-se estabelecidos na Instrução Normativa TCU 78/2018 e na Resolução TCU 206/2007. Essas normas dispõem que os atos de pessoal disponibilizados por meio do e-Pessoal devem ser submetidos previamente a críticas automatizadas, com base em parâmetros predefinidos.
As críticas das informações cadastradas na etapa de coleta do ato foram elaboradas e validadas levando-se em conta as peculiaridades de cada ato. Os itens verificados nessa etapa são inerentes a dados cadastrais, fundamentos legais, mapa de tempo, ficha financeira, assim como eventuais ocorrências de acumulação. Trata-se de verificações abrangentes, minuciosas e precisas e sem a necessidade de ação humana e, portanto, menos suscetível a falhas. As críticas aplicadas estão discriminadas no sistema, no Menu e-Pessoal, opção "Crítica", que podem ser acessadas mediante concessão de perfil específico a servidores do TCU responsáveis pela análise.
Além das críticas automatizadas, há verificação humana adicional no caso de haver alertas do sistema ou informações não formatadas, como esclarecimentos do gestor ou do controle interno.  
As críticas também consideram os registros do Sistema Integrado de Administração de Recursos Humanos (Siape) . O Siape disponibiliza informações atualizadas sobre as parcelas que integram os proventos, diferentemente, portanto, do e-Pessoal, que informa as parcelas no momento do registro do ato. 
Essa confrontação com o Siape fornece uma visão atual e verdadeira da situação, o que permite descaracterizar irregularidades e inconsistências que, embora constantes do e-Pessoal, já foram corrigidas.
As verificações detectadas nos atos encontram-se discriminadas na aba de pendências de cada ato no sistema e-Pessoal, bem como nos espelhos dos atos contemplados por esta instrução.
Exame das Constatações
Ato: 18599/2020 - Interessado: ROBSON TEIXEIRA - CPF: XXX.834.156-XX
Parecer do Controle Interno: considerar o ato Análise dispensada de acordo com o art. 14 da IN TCU 78-2018. Justificativa:  Análise dispensada de acordo com o art. 14 da IN TCU 78-2018
Por intermédio de análises realizadas por esta Unidade Técnica no presente ato, não se constatou irregularidade que obste a chancela pela legalidade.
Encaminhamento do ato: 
Considerar LEGAL e conceder registro do ato de ROBSON TEIXEIRA. 
Ato: 18633/2020 - Interessado: CASSIANO DE ANDRADE FERREIRA - CPF: XXX.975.346-XX
Parecer do Controle Interno: considerar o ato Análise dispensada de acordo com o art. 14 da IN TCU 78-2018. Justificativa:  Análise dispensada de acordo com o art. 14 da IN TCU 78-2018
Por intermédio de análises realizadas por esta Unidade Técnica no presente ato, não se constatou irregularidade que obste a chancela pela legalidade.
Encaminhamento do ato: 
Considerar LEGAL e conceder registro do ato de CASSIANO DE ANDRADE FERREIRA. 
Ato: 18650/2020 - Interessado: SYLVIA TEIXEIRA CERAVOLO - CPF: XXX.050.751-XX
Parecer do Controle Interno: considerar o ato Análise dispensada de acordo com o art. 14 da IN TCU 78-2018. Justificativa:  Análise dispensada de acordo com o art. 14 da IN TCU 78-2018
Por intermédio de análises realizadas por esta Unidade Técnica no presente ato, não se constatou irregularidade que obste a chancela pela legalidade.
Encaminhamento do ato: 
Considerar LEGAL e conceder registro do ato de SYLVIA TEIXEIRA CERAVOLO. 
Ato: 18689/2020 - Interessado: MATHEUS FOUREAUX ABRAS - CPF: XXX.785.236-XX
Parecer do Controle Interno: considerar o ato Análise dispensada de acordo com o art. 14 da IN TCU 78-2018. Justificativa:  Análise dispensada de acordo com o art. 14 da IN TCU 78-2018
Por intermédio de análises realizadas por esta Unidade Técnica no presente ato, não se constatou irregularidade que obste a chancela pela legalidade.
Encaminhamento do ato: 
Considerar LEGAL e conceder registro do ato de MATHEUS FOUREAUX ABRAS. 
Ato: 19017/2020 - Interessado: FABIANA LOPES RAMOS DE OLIVEIRA - CPF: XXX.295.537-XX
Parecer do Controle Interno: considerar o ato Análise dispensada de acordo com o art. 14 da IN TCU 78-2018. Justificativa:  Análise dispensada de acordo com o art. 14 da IN TCU 78-2018
Por intermédio de análises realizadas por esta Unidade Técnica no presente ato, não se constatou irregularidade que obste a chancela pela legalidade.
Encaminhamento do ato: 
Considerar LEGAL e conceder registro do ato de FABIANA LOPES RAMOS DE OLIVEIRA. 
CONCLUSÃO
A abrangência e a profundidade das verificações levadas a efeito fundamentam convicção de que os atos 18650/2020, 18633/2020, 18599/2020, 19017/2020 e 18689/2020 podem ser apreciados pela legalidade, em razão de não terem sido encontradas irregularidades nos atos, de acordo com o item Exame das Constatações desta instrução.
PROPOSTA DE ENCAMINHAMENTO
Ante o exposto, com fundamento no art. 71, inciso III, da Constituição Federal, no art. 1º, inciso V, e art. 39, incisos I e II, da Lei 8.443/1992, no art. 260 do Regimento Interno do Tribunal de Contas da União, propõe-se: 
Considerar  LEGAIS e conceder o registro dos atos de SYLVIA TEIXEIRA CERAVOLO, CASSIANO DE ANDRADE FERREIRA, ROBSON TEIXEIRA, FABIANA LOPES RAMOS DE OLIVEIRA e MATHEUS FOUREAUX ABRAS.
2.	O Ministério Público junto ao Tribunal de Contas da União, em posicionamento parcialmente divergente, propõe o que segue, in verbis:
Trata-se de processo consolidado com 5 atos de admissões realizadas pelo Instituto Federal de Educação, Ciência e Tecnologia do Sul de Minas Gerais.
2. Após aplicação das críticas automáticas, a Secretaria de Fiscalização de Pessoal (Sefip) propôs a legalidade e registro de todos os atos (peças 8-9) .
3. Todavia, Robson Teixeira (peça 2) , contratado temporariamente pelo regime da Lei 8.745/1993, teve seu contrato de trabalho encerrado em 1/7/2020, consoante se vê no resultado da consulta ao Siapenet acostado à peça 10. Aplica-se, portanto, ao caso, o disposto no § 5º do art. 260 do Regimento Interno do TCU, segundo o qual "O Tribunal poderá considerar prejudicado, por perda de objeto, o exame dos atos de admissão e concessão cujos efeitos financeiros tenham se exaurido antes de sua apreciação".
4. Desse modo, este representante do Ministério Público de Contas da União opina porque o Tribunal considere prejudicado, por perda de objeto, o ato de peça 2, ao tempo em que anui à proposta da Sefip pela legalidade e registro dos demais atos.
	É o relatório.

não há.

Procurador Rodrigo Medeiros de Lima.

ATOS DE ADMISSÃO. DOIS ATOS COM ANÁLISE PREJUDICADA, POR PERDA DE OBJETO. CONTRATAÇÕES TEMPORÁRIAS JÁ ENCERRADAS. LEGALIDADE DOS DEMAIS ATOS.

ATOS DE ADMISSÃO (ADS)

Secretaria de Fiscalização de Pessoal (SEFIP).

Estão em exame atos de admissão oriundos do Instituto Federal de Educação, Ciência e Tecnologia do Sul de Minas Gerais.
2.	A Secretaria de Fiscalização de Pessoal - Sefip opinou pela legalidade dos atos ora em exame.
3.	O Ministério Público junto ao TCU - MPTCU, em divergência parcial, defendeu que o ato de Robson Teixeira (peça 2) deve ter o exame considerado prejudicado, por perda de objeto, ante o encerramento de seu contrato temporário. 
4.	Manifesto desde já manifesto concordância com o posicionamento exarado pela unidade técnica, com os reparos propostos pelo MPTCU, pelos motivos que exponho a seguir.
5.	De fato, verifica-se, à peça 10, p. 1, que Robson Teixeira teve seu contrato de trabalho encerrado em 1/7/2020. Desse modo, ante o exaurimento dos efeitos financeiros, considero prejudicado, por perda de objeto, o exame deste ato de admissão, conforme art. 260, §5º do Regimento Interno deste Tribunal.
6.	Quanto aos demais atos, aquiesço ao entendimento da unidade técnica pela legalidade.
	Ante o exposto, VOTO por que o Tribunal adote a minuta de acórdão que submeto à consideração deste Colegiado.
TCU, Sala das Sessões Ministro Luciano Brandão Alves de Souza, em 13 de outubro de 2020.
Ministro JOÃO AUGUSTO RIBEIRO NARDES 
Relator